Frontend Engineer Elena Ortega



Senior Frontend Engineer with over 8 years of experience with a passion for creating engaging user experiences. Proficient in HTML, CSS, JavaScript, and various frontend frameworks. Strong problem-solving skills and a keen eye for design.

- github.com/elenaorfe inkedin.com/in/elenaorfe
- elenaorfe@gmail.com
- ® Ciudadano de la EU

EXPERIENCIA PROFESIONAL



Mobile Application for a Client in the Mobility sector

10.2021 - Actualidad

Developed an iOS and Android application using React Native that successfully amassed over 1.5 million users and achieved top ranking as the 1st free iOS app and secured 4th position on Android in Sweden.

React Native • ReactJS • Typescript • Storybook • GraphQL • Parcel • Jest • Datadog • Playwright • Firebase • Fastlane • Gitlab • Scrum •

Web para un Cliente en el sector de Prevención de Riesgos Laborales

Fullstack develope

Lideré el desarrollo de una plataforma web de prevención de riesgos, integrando planos interactivos y pautas de seguridad. Brindé soporte principal durante la fase de culminación, manteniendo aplicaciones React Native para iOS y Android.

ReactJS • Typescript • HTML • Scss • React Native • Firebase • NodeJS • Github • Scrum • Trello • English

Web para un Cliente en el sector Universidad

Frontend developer

Panel para recopilar y analizar datos de múltiples plataformas de redes sociales, incorporando representaciones gráficas intuitivas para ilustrar tendencias y patrones de discurso de odio.

Angular • Typescript • HTML • Scss • Bootstrap • D3 • Gitlab • Scrum • Jira • English

Web para un Cliente en el sector IoT

Migración de Angular JS a Angular y desarrollo nuevas características para un sistema de monitoreo de datos de medición basado en la nube.

Angular - Typescript - HTML - Scss - Bootstrap - Responsive Design - Maps API - il8n - Karma - RESTful API - Webpack - Gitlab -

Web para un Cliente en el sector Universidad

Configurar y desarrollar una aplicación web para gestionar el contenido de una aplicación de mapas.

Figma • ReactJS • HTML • Sass • Material UI • Maps API • il8n • RESTful API • Babel • Webpack • Jest • Selenium • Gitlab • Scrum • Trello •

Web para un proyecto interno

Desarrollo de una interfaz de usuario optimizada para las necesidades de la oficina, entregando información personalizada e integrando la aplicación con varios APIs de redes sociales.

Sketch • Marvel • ReactJS • HTML • Sass • Material UI • Bitbucket • Scrum • Trello • Enalish



Web para un Cliente en el sector de las Compañías de Seguros

02.2018 - 12.2018

Lideración de la iniciativa de transformación digital para uno de los grupos de seguros más grandes en Austria, Europa Central y del Este, encabezando la definición, análisis e implementación de productos de software.

AngularJS • EC6 • HTML • Sass • Bootstrap • Responsive Design • Handlebars • RESTful API • Scrum • Jira • Github • English

Web para un Cliente en el sector Bancario

Frontend developer

Participación en la transformación digital de un importante grupo financiero, involucración en el análisis de los requisitos del cliente, mejora de flujos de trabajo basados en formularios, estimación de tareas, modelado de formularios y desarrollo frontend.

Jayascript • iOuery • HTML • CSS • Bootstrap • Responsive Desian • RESTful API • Scrum • Jira • Github • Enalish

Web para un Cliente en el sector Bancario

05.2016 - 04.2017

Frontend developer

Desarrollo de un portal de tarjetas de crédito, lo cual implicó el análisis de los requisitos del cliente y la estimación de tareas, seguido por el desarrollo del frontend.

AngularJS • HTML • Sass • Bootstrap • Responsive Design • RESTful API • Scrum • Jira • Github • English

Diversos proyectos

06.2015 - 04.2016

Implementación de nuevas características y mejoras para los productos de la empresa dentro del departamento de I+D, utilizando una arquitectura de modelo vista controlador (MV*), integrando redes sociales en una plataforma multicanal e incorporando un motor de flujo de trabajo en una aplicación Java.

AngularJS • HTML • CSS • Mocha • Facebook API • Twitter API • Yammer API • Java • Oracle D • Activiti • Alfresco • English

PROYECTOS PERSONALES

Web para mi portfolio personal

01.2024 - Actualidad

Creación de un sitio web para mi portafolio utilizando Next. js con Tailwind CSS, integración de un chatbot alimentado por OpenAl para conversaciones naturales y despliegue del proyecto en Vercel.

Next.js • Typescript • Tailwind • Sass • Vercel • ally • OpenAl API • D3

Web para un estudio de arquitectura y diseño de interiores

Desarrollo de un sitio web con un CMS de WordPress Headless, integrado con Next.js con Tailwind CSS, y despligue en Vercel.

Next.js • Typescript • Tailwind • GraphQL • Wordpress • Web hosting • ally • OpenAl API • D3

Web para un restaurador de arte

https://www.marinariera.com

Desarrollo de un sitio web con un CMS de WordPress Headless, integrado con Next.js con Tailwind CSS, y despligue en Vercel.

Next.js • Typescript • Tailwind • GraphQL • Wordpress • Web hosting • ally • OpenAl API • D3

Web para una asociación scout

Desarrollo de un plugin de WordPress para un sitio web.

PHP • Wordpress • Bootstrap • Web hosting

- CONOCIMIENTOS TÉCNICOS

Frontend • React Native • ReactJS • Typescript • Storybook • GraphQL • HTML • Angular • AngularJS • Maps API • i18n • RESTful API • Sass • Material UI • Javascript • Next.js • OpenAl API •

Infrastructure • Parcel • Firebase • Fastlane • Webpack • Vercel • Testing •

Jest • Playwright • Karma • Selenium •

Tool • Datadog • i18n • Style • Scss • Bootstrap • D3 • Responsive Design •

Sass • Material UI • CSS • Mocha • Tailwind • Runtime • NodeJS •

EDUCACIÓN

Accessibility • ally • Cms • Wordpress

Máster en IoT, Domótica y **Smart Cities**

Salamanca

Desden

Grado en Ingeniería en Tecnologías Industriales

Programa Erasmus

Málaga

Español Inglés Alemán

IDIOMAS